【裁判字號】    90,易,477
【裁判日期】    920117
【裁判案由】    傷害
【裁判全文】
臺灣新竹地方法院刑事判決                            九十年度易字第四七七號
    公  訴  人  臺灣新竹地方法院檢察署檢察官
    被      告  己○○
    選任辯護人  李文傑律師
                林建鼎律師
右列被告因傷害案件，經檢察官提起公訴（九十年度偵字第七九九號），本院判決如
左：
    主  文
己○○共同傷害人之身體，處有期徒刑壹年貳月。
    事  實
一、己○○於民國八十九年十二月二日二十三時許，與丑○○（另案由本院以九十年
    度重訴字第五號刑事案件審理中）、正在服役而當天放假中之現役軍人癸○○（
    業經國防部北部地方軍事法院桃園分院以九十年度桃判字第二八一號判決在案）
    、壬○○、甲○○（以上二人因涉犯傷害罪而經國防部北部地方軍事法院桃園分
    院移送臺灣新竹地方法院檢察署偵查中）、子○○、辛○○、庚○○（以上三人
    另經臺灣新竹地方法院檢察署檢察官為不起訴處分）、黃惠翎及不詳姓名年籍之
    成年男子數人，先在位於新竹市○○路上之「鐵達尼號ＫＴＶ」處飲酒，之後，
    於十二月三日凌晨一時許，除了辛○○外，該批人再前往位於新竹市○○路四百
    六十九巷二號之「絕色ＴＶＰＵＢ」處飲酒作樂，至同日凌晨三時三十分許，一
    行人結完帳欲離去之際，適當時在該店消費而走出門外打電話之乙○○撇見癸○○一眼，引起其不悅，雙方乃發生言語衝突，乙○○之友人丙○○及死者丁○○
    聞聲出來勸阻，此時己○○等人均走出店門，並加入爭吵及衝突中，惟雙方因有
    酒意互不相讓，丑○○先將丁○○拉往「絕色ＴＶＰＵＢ」旁巷內，己○○即和
    丑○○、甲○○、癸○○、壬○○等人基於共同傷害丁○○之犯意聯絡及行為分
    擔，以徒手或腳踢之方式圍毆丁○○，致其身上受有右臉頰○‧一ｘ○‧一公分
    擦傷、前額部右眉外緣擦傷八‧二ｘ五公分、左眉外緣四ｘ二‧一公分、右手肘
    外側一‧五ｘ一‧五公分棕色擦傷、左上臂外側八ｘ七‧八公分紅棕色瘀血傷、
    左上臂內側七ｘ二公分紅紫色瘀血傷、右前臂內側一‧八ｘ一‧五公分紅棕色瘀
    血傷、左手掌虎口四ｘ四公分紅棕色瘀血傷、右大腿內側三‧二ｘ一‧四公分紅
    棕色皮下瘀血傷及左膝外緣一‧二ｘ一‧二公分棕色擦傷等四肢多處擦挫傷等傷
  害後，張國偉則未再參與圍毆，而丑○○及癸○○則繼而至該巷內角落旁各撿拾
    一支方形實心木棍後再度返回現場，共同持木棍朝丁○○前額正中部、頭部右枕
    部及右後頸部各一處、右上背部二處及右上背部二處及右上臂一處予以重擊，致
    丁○○不支倒地，己○○等一行人見狀後始匆忙離去，嗣丁○○經藏匿附近之友
    人乙○○及丙○○送往桃園長庚紀念醫院急救，延至同日六時許，因顱腦部損傷
    合併多處顱骨骨折不治死亡。
二、案經丁○○之姊姊戊○○訴請及臺灣新竹地方法院檢察署檢察官簽分偵查起訴。
    理  由
一、訊據被告己○○矢口否認有參與徒手毆打死者丁○○之犯行，辯稱：當時我在旁
    邊的摩托車上坐著，並且跟旁邊一位壬○○的朋友講話並抽煙，我有探頭出去看
    ，有很多人在廂型車後面圍起來在動。後來癸○○從巷子內衝出來，跳上我的機
    車，叫說快走快走，我也沒問甚麼，就載他走了，我並沒有去毆打丁○○，也未
    進到巷子裡去云云。經查：（一）被告己○○夥同其他同案被告等人，於右揭時
    地，分別以徒手或腳踢方式，共同毆打被害人丁○○之事實，業據告訴人戊○○
    指述在卷，並經同案被告即證人癸○○於臺灣新竹地方法院檢察署檢察官偵查同
    案被告丑○○所涉殺人案件中經傳訊到庭時供述：己○○有參與打架等語（見本
    院九十年度重訴字第五號刑事卷宗【以下簡稱前開卷宗】中所附八十九年度偵字
    第六八六一號偵卷九十年二月二十二日偵訊筆錄），及於本院審理同案被告丑○○所涉殺人案件時到庭結證稱：被害人用三字經罵我，作勢要打我，我就打他一
    拳，接著有三、四個人衝上來，我記得第一個是己○○，他把我推開，上前打被
    害人等語在卷（見前開卷宗本院九十年七月十六日訊問筆錄），及同案被告即證
    人壬○○於臺灣新竹地方法院檢察署檢察官偵查同案被告丑○○所涉殺人案件中
    經傳訊到庭時供述：己○○站在死者旁邊等語（見前開卷宗中所附八十九年度偵
    字第六八六一號偵卷九十年二月二十二日偵訊筆錄），及於本院審理同案被告丑
    ○○所涉殺人案件時到庭結證稱：我看甲○○打被害人一拳，‧‧‧接著我就看
    到己○○、癸○○過去打被害人，當時我還站在原地，離他們有七、八公尺遠，
    ‧‧‧我過去的時候，他們已經停止打被害人等語明確（見前開卷宗本院九十年
    七月二日訊問筆錄），暨同案被告即證人甲○○於警訊時供稱：我有看到己○○
    用手毆打死者等語，及於臺灣新竹地方法院檢察署檢察官偵查同案被告丑○○所
    涉殺人案件中經傳訊到庭時供述：己○○有衝上去，用手打丁○○胸部等語（見
    前開卷宗中所附八十九年度偵字第六八六一號偵卷八十九年十二月六日及九十年
    二月二十二日偵訊筆錄），及於本院審理同案被告丑○○所涉殺人案件時到庭結
    證稱：我就打被害人一拳，之後因為有一群人衝過來，我又想吐，所以退到旁邊
    去吐，當時我有看到己○○在打被害人等語甚明（見前開卷宗本院九十年七月二
    日訊問筆錄），而同案被告即證人癸○○、壬○○及甲○○均為被告之朋友，和
    被告並無怨隙，且同案被告癸○○並因參與圍毆被害人，繼而持木棍毆打被害人
    ，致被害人受有顱腦部損傷合併多處顱骨骨折，送醫後不治死亡，而觸犯刑法第
    二百七十七條第二項傷害致死罪，而經國防部北部地方軍事法院桃園分院於九十
    年十月三十一日以九十年度桃判字第二八一號判決有期徒刑九年在案，有上揭案
    號之判決一份附卷足稽，又同案被告壬○○及甲○○亦因涉犯共同傷害被害人之
    罪名，而經國防部北部軍事法院桃園分院移送臺灣新竹地方法院檢察署偵查中，
    有上揭國防部北部地方軍事法院桃園分院判決及渠等二人之刑案資料查註紀錄表
    二份在卷足憑，且同案被告即證人癸○○、壬○○及甲○○等三人亦於歷次偵、
    審時坦承本身亦犯有傷害被害人之犯行，是以渠等三人並無藉虛構被告有出手毆
    打被害人之情而意圖遮掩自身犯行之舉，是以應認同案被告即證人癸○○、壬○○及甲○○等人所為上揭供述與事實相符而堪採信，被告空言否認曾參與圍毆被
    害人云云，自難憑採。（二）又查，被害人遭被告及其他同案被告等人圍毆後，
    因再遭棍棒擊傷，因而受有顱腦部損傷合併多處顱骨骨折，經送醫後不治死亡，
    惟被害人身上除有六處棍棒傷外，尚受有右臉頰一處○‧一ｘ○‧一公分擦傷、
    前額部右眉外緣擦傷八‧二ｘ五公分、左眉外緣四ｘ二‧一公分、右手肘外側一
    ‧五ｘ一‧五公分棕色擦傷、左上臂外側八ｘ七‧八公分紅棕色瘀血傷、左上臂
    內側七ｘ二公分紅紫色瘀血傷、右前臂內側一‧八ｘ一‧五公分紅棕色瘀血傷、
    左手掌虎口四ｘ四公分紅棕色瘀血傷、右大腿內側三‧二ｘ一‧四公分紅棕色皮
    下瘀血傷及左膝外緣一‧二ｘ一‧二公分棕色擦傷等四肢多處擦挫傷等傷害等情
    ，亦經臺灣新竹地方法院檢察署檢察官督同法醫師相驗屬實，並製有驗斷書及解
    剖筆錄各一份在卷足按，此外，並有被害人之解剖報告書一份在卷足憑，參以，
    證人乙○○及丙○○於本院審理同案被告丑○○所涉殺人案件到庭結證稱：當時
    有十幾個人圍著丁○○在打他等情（參見前開卷宗本院九十年八月十日訊問筆錄
    ），足認被告確和其餘同案被告等人以徒手或腳踢之方式傷害被害人，並致其身
    體受有前揭所述傷害甚明。（三）至辯護人辯稱：證人乙○○、丙○○、子○○
    、庚○○及黃惠翎等人均未明確指稱被告有打被害人等語，然證人乙○○及丙○○為被害人之朋友，本件案發之前與被告並不相識，且被害人於遭圍毆之際，渠
    等二人因恐遭波及，故而證人乙○○係跑到新竹市○○路轉角處，證人丙○○則
    係藏匿在巷子內車子旁，是以渠等除能指認圍毆被害人中較具特徵之幾人外，其
    餘無法指認，亦屬符合常情；再者，子○○於本院審理同案被告丑○○所涉殺人
    案件中到庭結證稱：‧‧‧丑○○就勾著被害人的肩膀到巷子裏去，我沒有跟著
    過去，我是跑到巷子口的西大路去，當時壬○○、癸○○和一個綽號叫阿幸的人
    ，他們三人都有進到巷子去，另外約四、五個人也有進到巷子裡去。（他們進去
    後，你有無看到他們在做甚麼？）我有聽到打架的聲音，還隱約聽到木頭被打斷
    的聲音，還有聽到有人講「血在噴、趕快跑、趕快跑」。（你當時有無回頭看何
    人打被害人？）當時裡面暗暗的，我有轉過去看一下，看到有人圍在那邊打被害
    人，但是何人打，我不知道等語在卷（參見前開卷宗本院九十年八月十日訊問筆
    錄），又證人庚○○於案發當時，一開始雖是在同案被告甲○○旁邊，有看到甲○○打被害人一拳，然其隨即向同案被告壬○○拿鑰匙去開車；又證人黃惠翎本
    有近視，案發當天並未戴隱型眼鏡，所以並未看到打架過程等情，已為證人庚○○及黃惠翎二人於本院審理同案被告丑○○所涉殺人案件中分別到庭結證在卷（
    參見前開卷宗本院九十年八月二十七日及九十一年六月二十四日訊問筆錄）（又
    以上所述前開卷宗中所附八十九年度偵字第六八六一號偵卷，及本院歷次訊問筆
    錄，均經本院調卷核閱屬實）則證人子○○及庚○○於案發當時既非自始至終均
    在場，證人黃惠翎又因近視未戴眼鏡而無法看清楚案發過程，自難僅以渠等所證
    述：並未看見被告毆打被害人此情，即為被告未為上揭犯行之認定，自不待言。
    （四）綜合以上，被告所辯無非事後避就之詞，不足採信，本案事證明確，被告
    傷害犯行洵堪認定。至辯護人聲請再傳喚同案被告即證人癸○○、壬○○及甲○○到庭與被告對質一節，因該三位同案被告於本院審理同案被告丑○○涉及殺人
    案件中業經本院以證人身份傳喚到庭，且均已陳述明確，應認並無再行傳喚之必
    要，附此敘明。
三、核被告己○○所為，係犯刑法第二百七十七條第一項之普通傷害罪。渠與同案被
    告癸○○、壬○○、甲○○及丑○○之間，就上揭犯行具有犯意聯絡及行為分擔
    ，為共同正犯。爰審酌被告僅因同案被告癸○○被證人乙○○瞄一眼，雙方不悅
    所引起之衝突，即夥同其餘同案被告等人，恃渠等人多勢眾之優勢，共同以徒手
    或腳踢方式圍毆手無寸鐵且與渠等並不相識之被害人，導致被害人受有前揭所述
    傷害，惡性非輕，犯後一再飾詞辯解，完全不願與被害人家屬商談和解事宜，亦
    不願賠償被害人家屬，為其於本院審理時自承在卷，足見渠並無悔悟之心，亦難
    認無再犯之虞等一切情狀，量處如主文所示之刑，以資懲儆。
據上論斷，應依刑事訴訟法第二百九十九條第一項前段，刑法第二十八條、第二百七
十七條第一項，罰金罰鍰提高標準條例第一條前段，判決如主文。
本案經檢察官邱朝智到庭執行職務。
中      華      民      國    九十二    年      一      月      十七    日
                              臺灣新竹地方法院刑事第二庭
                                      法  官  楊  惠  芬
右正本證明與原本無異。
如不服本判決，應於判決送達後十日內向本院提出上訴狀( 應附繕本 )，上訴於臺灣
高等法院。
                                      書記官  鄭  明  枝
中      華      民      國    九十二    年      一      月      十七    日
附錄本案論罪科刑法條全文：
刑法第二百七十七條第一項：
傷害人之身體者，處三年以下有期徒刑、拘役或一千元以下罰金。


司法院資訊處製作；財團法人民間司法改革基金會備份。
